臺灣高等法院刑事裁定
110年度抗字第1741號
抗  告  人  
即  被  告  蕭侑霖




選任辯護人  陳石山律師
            彭瑞明律師                    
上列抗告人因詐欺等案件，不服臺灣士林地方法院中華民國110
年10月15日所為駁回具保停止羈押聲請之裁定（原審案號：110
年度聲字第1096號），提起抗告，本院裁定如下：
    主  文
抗告駁回。
    理  由
一、原審裁定意旨略以：抗告人即被告蕭侑霖因詐欺等案件，經
    原審訊問後，以被告涉犯刑法第339條之4第1項第2款三人以
    上共同犯詐欺罪、刑法第216條、第210條行使偽造私文書罪
    嫌疑重大，且本案尚有共犯林瑞棉未到案，又被告對於共同
    被告林宛臻、莊家茹涉案部分多有迴護，有事實足認被告有
    勾串共犯之虞，另被告前曾經以相似之犯罪手法涉犯加重詐
    欺案件，足認被告有反覆實施數次詐欺取財犯行之虞，非予
    羈押，顯難進行審判，認有羈押之原因及必要，而裁定自民
    國110年6月23日起予以羈押，嗣認被告前揭羈押原因仍在，
    有繼續羈押之必要，於110年9月23日起延長羈押二月。被告
    固請求准予具保停止羈押，然被告雖坦承犯行，案件亦已審
    理終結，無勾串共犯或證人之虞，但被告前因詐欺案件，經
    法院判處罪刑，現仍在審理中，足見被告於前案經一、二審
    業判處重刑時，仍不知警惕，未能克制貪念，再犯本案，有
    事實足認被告有反覆實施同一詐欺犯罪之虞，具有刑事訴訟
    法第101條之1第1項第7款所定羈押事由，且非拘束被告人身
    自由不足防止，衡量公共秩序之維護、羈押對於被告防禦權
    之影響，與被告人身自由之保障後，認仍有繼續羈押之必要
    。另被告是否坦承犯行、家庭狀況或尚有事務需處理等其他
    情形，則非斟酌是否免予羈押之原因。綜上所述，衡以前揭
    羈押原因及必要依然存在，且其必要性不能以具保使之消滅
    ，本件復無刑事訴訟法第114條各款所定不得駁回具保聲請
    停止羈押之情形。從而，被告聲請具保停止羈押，尚難准許
    ，應予駁回等語。
二、抗告意旨略以：被告雖因詐欺案件經臺灣士林地方法院以10
    4年度金重訴字第1號判決判處罪刑，然該案係發生在101年
    至103年間，與本案相隔六至八年之久，不能僅因罪名相同
    ，即不論犯罪時間、手法或被害對象不同，即認被告有反覆
    實施同一詐欺犯罪之虞，如此將落入標籤效應，違反無罪推
    定原則。又被告犯後坦承犯罪，已有相當時間與社會隔離，
    經此教訓，已生警惕，並願與銀行洽商還款、和解事宜，有
    悔過之意，懇請撤銷原裁定，另為具保或其他侵害較輕微之
    處分等語。
三、按被告經法官訊問後，認被告犯罪嫌疑重大，而有刑事訴訟
    法第101條第1項之法定羈押事由，非予羈押，顯難進行追訴
    、審判，或有反覆實施同一犯罪之虞者，而有羈押之必要，
    得羈押之，刑事訴訟法第101條第1項、同法第101條之1第1
    項分別定有明文。而此所謂之羈押，乃拘禁被告之強制處分
    ，其目的係在於保全證據、確保刑事訴訟程序之進行及刑罰
    權之執行。是被告經法官訊問後，究竟有無刑事訴訟法第10
    1條第1項、同法第101條之1第1項各款所規定之情形，均屬
    事實問題，法院應按訴訟之程度，卷證資料及其他一切情事
    斟酌之。
四、經查：
（一）被告前因詐欺案件，先經臺灣士林地方法院以104年度金
      重訴字第1號、104年度訴字第220號判決判處罪刑，嗣經
      本院以107年度矚上重訴字第10號判決分別判處應執行有
      期徒刑三年十月（得易科罰金）、七年二月，現於最高法
      院審理中，雖該案尚未確定，然所涉起訴之犯罪事實即包
      含持不實之財產資料向銀行辦理貸款融資，與本案犯罪手
      法相似，被告歷經前案偵審過程，甚於一、二審遭判處重
      刑，仍未能克制貪念，又於109年2至5月間以類似手法犯
      下本案詐欺案件，且除前案外，目前尚有詐欺另案由檢察
      官偵查或法院審理中，有本院被告前案紀錄表存卷可考。
      是原審認被告實難謹守法律之約束，一再地觸犯相類之財
      產犯罪，有刑事訴訟法第101條之1第1項第7款規定反覆為
      詐欺犯罪行為之情形，且認該必要性無從透過具保、責付
      或限制住居等手段加以代替，因而延長羈押，並無違法或
      不當之處。被告聲請意旨稱本案雖與前案罪名相同，但犯
      罪時間、手法不同，不能落入標籤效應，認定被告有反覆
      實施同一詐欺犯罪之虞云云，容有未恰。
（二）又有無羈押之必要性，得否具保、責付、限制住居而停止
      羈押，亦屬事實審法院得自由裁量、判斷之職權，本件確
      有羈押之原因及必要等情，已如前述，原審經調查各項證
      據後，審酌本件羈押確有羈押之原因及羈押之必要，並斟
      酌命被告具保、責付或限制住居等侵害較小之手段，尚不
      足以確保審判或執行程序之順利進行等情，認依上開情事
      判斷後，於現階段尚無從准予被告以具保方式替代之，難
      認有何違法或不當之情狀。
（三）至抗告意旨稱其犯後坦承犯行，願與被害銀行洽商還款、
      和解事宜，足見有悔過之心等情，核與本件羈押原因之存
      否及其必要性之認定無涉。
（四）綜上所述，原裁定以被告涉犯詐欺案件，犯罪嫌疑重大，
      且原羈押原因仍然存在，有羈押之必要，無從以具保或限
      制住居等其他方式代替羈押，且無刑事訴訟法第114 條所
      規定如經具保聲請停止羈押不得駁回之情事，而駁回被告
      具保停止羈押之聲請，於法並無不合。被告執前詞提起抗
      告，指摘原裁定不當，為無理由，應予駁回。
據上論斷，應依刑事訴訟法第412條，裁定如主文。
中　　華　　民　　國　　110 　年　　11　　月　　5 　　日
                  刑事第二庭    審判長法　官  遲中慧
                                      法　官  楊志雄
                                      法　官  李世華
以上正本證明與原本無異。
不得再抗告。
                                      書記官  張玉如
中　　華　　民　　國　　110 　年　　11　　月　　5 　　日